en: Apulia
xx: Puglia

en: Lazio
xx: Lazio

en: Rome
xx: Roma

en: Tuscany
xx: Toscana

en: Messenia, Messenia Regional Unit
xx: Messenia
el: Μεσσηνίας, Περιφερειακή Ενότητα Μεσσηνίας, Messenia

en: Kalamata
xx: Kalamata
el: Καλαμάτα, Kalamata
hy: Կալամատա

en: North Holland
xx: Noord-Holland

en: Zeeland
xx: Zeeland

en: Limburg
xx: Limburg

en: Hoensbroek
xx: Hoensbroek

en: Alicante
xx: Alicante

en: Balearic Islands
ca: Illes Balears
es: Islas Baleares

en: Ibiza
xx: Ibiza
ca: Eivissa

en: Mallorca
xx: Mallorca

es: Murcia
xx: Murcia

es: Navarra
xx: Navarra
fr: Navarre
pl: Nawarra

en: Andalusia
bg: Андалусия
es: Andalucía
fr: Andalousie
hu: Andalúzia
it: Andalusia
nl: Andalusië

en: Castilla-La Mancha
xx: Castilla-La Mancha

en: Galicia
es: Galicia

en: Castile and León
es: Castilla y León